臺灣板橋地方法院民事判決　九十三年度親字第三二號
　　原　　　告　丙○○
　　被　　　告　甲○○
　　兼　　　右
　　法定代理人　乙○○
右當事人間否認子女事件，前於民國九十二年十一月二十六日經台灣台北地方法院裁
定（九十二年度親字第一二五號）移送本院，本院判決如左：
    主      文
原告之訴駁回。
訴訟費用由原告負擔。
    事　　實
甲、原告方面：
    聲明、陳述及證據詳如民事起訴狀所載（如附件）。
乙、被告方面：
    本件未經言詞辯論，被告爰未提出任何聲明或陳述。
    理　　由
一、按原告之訴，依其所訴之事實，在法律上顯無理由者，法院得不經言詞辯論，逕
    以判決駁回之，民事訴訟法第二百四十九條第二項定有明文。
二、次按妻之受胎，係在婚姻關係存續中者，推定其所生子女為婚生子女。前項推定
    ，如夫妻之一方能證明妻非自夫受始者，得提起否認之訴。但應於知悉子女出生
    之日起，一年內為之，民法第一千零六十三條定有明文。經查本件原告就其起訴
    主張之子女即被告甲○○，經查係於民國（下同）九十一年七月三十一日出生，
    就該子女甲○○之出生依法既係於該原告丙○○與被告乙○○於婚姻關係存續中
    （渠二人於七十四年三月十六日結婚，嗣經本院以九十一年度婚字第九八三號判
    決准兩造離婚，並於九十二年一月二十一日確定）受胎所生之子女，此有該原告
    所提出生證明書、判決確定證明書影本、法務部戶役政連結作業系統二張、被告
    乙○○
    並無同居之事實，被告甲○○非原告自被告乙○○受胎所生，而提起本件否認子
    之女之訴，如夫妻之未能於法定期間提起或有因死亡而不能提起情形（即除有關
    於該民事訴訟第法五百九十條所規定之情形）外，則該子女在法律上不能不認為
    夫妻之婚生子女，無論何人皆不得為反對之主張（此亦有最高法院二十三年度上
    字第三四七三號判例意旨足參）。從而，本件原告於知悉該子女甲○○出生（九
    十一年七月三十一日）後，於九十二年十一月二十日始向台灣台北地方法院提起
    本件否認子女之訴（參見該院收狀戳記，嗣又經該院裁定移送本院審理），顯已
    逾一年之除斥期間，依法既不得為否認該婚生子女之法律地位，揆諸上開說明，
    原告仍遽為提此「確認被告甲○○非原告丙○○自被告乙○○受胎所生」之否認
    子女之訴，要屬無理，其所為本件請求顯無理由，依法爰由本院不經言詞辯論，
    予以判決駁回。
三、結論：本件原告之訴為無理由，依民事訴訟法民事訴訟法第二百四十九條第二項
    ，第七十八條，判決如主文。
中　　　華　　　民　　　國　　九十三　　年　　　二　　　月　　二十五　　日
                                    臺灣板橋地方法院家事法庭
~B法　　　官　劉大衛
右正本證明與原本無異
如對本判決不服須於裁定送達後二十日內向本院提出上訴狀
中　　　華　　　民　　　國　　九十三　　年　　　二　　　月　　二十五　　日
~B法院書記官　李錦輝
